MAXIME LEFRANC

maxilefranc@gmail.com

LinkedIn: www.linkedin.com/in/maxime-lefranc-05435222a

- 798 heures - 6 mois.

RESPONSABLE / BARISTA / CHEF DE RANG

FORMATION

2022 - 2023

PROFIL

Avec plus de 13 ans d'expériences dans le domaine de l'hôtellerie et de la restauration, j'aime affronter de nouveaux défis. Je suis passé de serveur, à chef de rang pour arriver responsable de Coffee Shop. Dynamisme, rigueur et soif d'apprendre me caractérisent.

COMPETENCES

✓ Gestion d'équipe.
✓ Création de planning.
✓ Gestion de stock.
✓ Gestion de commande.
✓ Prise de commande.
✓ Encaissement.
✓ Organisation de magasin.
✓ Grande capacité d'adaptation.
✓ Rigoureux.
✓ Dynamique.
✓ Organisé.
✓ Autonome.

Connaissances des programmes: Bureautique avancée, Mac OS,

Leo - Micros - Pointex - Euresto -Dino. Pour prise de commande et encaissement.

LANGUES

Français: Natif Espagnol: **B2** Anglais: **A2**

	• •	
2009 - 2011	- CFA de Bayonne "Brevet Professionnel Restaurant"	- 840 heures - 2 ar
2008 - 2009	- CFA de Bayonne "C.A.P Restaurant"	- 490 heures - 1 an

- École O'Clock "Développeur Web/Web mobile"

EXPÉRIENCES PROFESSIONNELLES

♦ « ETIENNE® » Nouveau magasin pilote du groupe ETIENNE®

Responsable Coffee & Shop + Formateur ETIENNE® - 09/2018 - 04/2022 - Narbonne

- Création de planning.
- Formation des nouveaux franchisés du groupe ETIENNE®
- → Gestion d'équipe
- Gestion des factures et des fournisseurs.
- Gestion des stock.
- Gestion des commandes.
- Gestion des salaires.

♦ « ETIENNE® » Magasin pilote de groupe ETIENNE®

Responsable Coffee & Shop - 10/2013 - 03/2018 - Béziers - France

Restaurant « Le Patacrêpe »

Serveur - 05/2013 - 10/2013 - Béziers - France

- ⇒ Service à l'assiette et au plateau.
- Accueil / Prise de commande / Encaissement
- → Nettoyage...

★ Restaurant « Au Lavoir »

Chef de rana - 06/2012 - 05/2013 - Colombiers - France

- Gestion d'un rang en autonomie.
- Accueil / Prise de commande / Encaissement
- Gestion des commis de salle.

♦ Hôtel du Palais ****** Palace

Chef de rang - 09/2009 - 10/2011 - Biarritz - France

- Gestion d'un rang en autonomie.
- Service à l'assiette clochée / Au guéridon / Découpe en salle / Flambage.
- Gestion des commis de salle.

♦ Hôtel du Biarritz ***

Commis de salle - 09/2008 - 07/2009 - Biarritz - France

Service à l'assiette.